臺灣桃園地方法院刑事判決　　　　　　100年度簡上字第602號
公　訴　人　臺灣桃園地方法院檢察署檢察官
上　訴　人
即　被　告　黃正雄
　　　　　　林政超
上列上訴人因傷害案件，不服本院刑事庭100 年度壢簡字第1381
號中華民國100 年9 月1 日第一審刑事簡易判決（聲請簡易判決
處刑案號：100 年度偵字第1643號），提起上訴，本院管轄之第
二審合議庭判決如下：
    主  文
上訴駁回。
黃正雄、林政超緩刑貳年。
    事  實
一、黃正雄、林政超於民國99年10月24日凌晨1 時10分許，在桃
    園縣中壢市○○街297 巷3 號2 樓賴金玉之住處，與友人姜
    英傑飲酒後，因細故發生口角爭執，詎黃正雄、林政超竟心
    生不滿，共同基於傷害人身體之犯意聯絡，由黃正雄或徒手
    、或持啤酒罐，林政超則以揮拳、腳踢方式共同毆打姜英傑
    ，致姜英傑受有臉部挫傷併撕裂傷2 公分、右眼結膜下出血
    、兩肩挫傷、頸部挫傷及胸部挫傷之傷害。
二、案經姜英傑訴由桃園縣政府警察局中壢分局報告臺灣桃園地
    方法院檢察署檢察官偵查後，聲請以簡易判決處刑。
    理  由
壹、證據能力部分：
    按被告以外之人於審判外之陳述，雖不符刑事訴訟法第 159
    條之1 至第159 條之4 之規定，而經當事人於審判程序同意
    作為證據，法院審酌該言詞陳述或書面陳述作成時之情況，
    認為適當者，亦得為證據。當事人、代理人或辯護人於法院
    調查證據時，知有刑事訴訟法第159 條第1 項不得為證據之
    情形，而未於言詞辯論終結前聲明異議者，視為有前項之同
    意，刑事訴訟法第159 條之5 定有明文。查本判決所引用以
    下審判外作成之相關供述證據，公訴人及被告黃正雄、林政
    超於本院準備程序、審判期日均表示無意見而不予爭執，亦
    未於言詞辯論終結前聲明異議，本院審酌上開證據資料製作
    時之情況，尚無違法取得及證明力明顯過低之瑕疵，認以之
    作為證據應屬適當，而其餘所依憑判斷之非供述證據，本院
    亦查無有何違反法定程序取得之情形，且上開各該證據均經
    本院於審判期日依法進行證據之調查、辯論，被告黃正雄、
    林政超於訴訟上之防禦權，已受保障，故上開證據資料均有
    證據能力。
貳、實體部分：
一、上揭犯罪事實迭據被告黃正雄、林政超於警詢、偵訊及本院
    審理時坦承不諱（見偵查卷第3 頁、第7 頁、第29至30頁、
    第34至35頁，本院卷第19頁背面、第25頁背面），核與告訴
    人姜英傑之指述及證人賴金玉證述之情節（見偵查卷第12至
    15頁、第19頁）相符，此外，復有天晟醫院出具之診斷證明
    書1 紙附卷可稽（見偵查卷第17頁），足認被告黃正雄、林
    政超之任意性自白與事實相符，堪以採信。本案事證明確，
    被告黃正雄、林政超上開傷害犯行，洵堪認定，應予依法論
    科。
二、核被告黃正雄、林政超所為，均係犯刑法第277 條第1 項之
    普通傷害罪。被告黃正雄與林政超間，就上開傷害告訴人之
    犯行，有犯意聯絡與行為分擔，為共同正犯。原審基於上開
    事證，以被告二人犯行明確，援引刑法第277 條第1 項、第
    28條、第41條第1 項前段、刑法施行法第1 條之1 第1 項、
    第2 項前段，並審酌被告二人僅因細故，即以暴力傷害告訴
    人，顯不尊重他人身體法益，法紀觀念淡薄，並考量其等犯
    罪之動機、目的、手段、告訴人所受之傷害、犯後坦承犯行
    之態度，及彼時未能與告訴人達成和解等一切情狀，各量處
    有期徒刑4 月，如易科罰金，均以新臺幣1 千元折算1 日，
    經核其認事用法並無違誤，量刑亦屬妥適。被告黃正雄、林
    政超上訴意旨均稱其等業與告訴人達成和解，原審量刑過重
    等語，而提起本件上訴。惟按量刑輕重，係屬事實審法院得
    依職權自由裁量之事項，苟已斟酌刑法第57條各款所列情狀
    而未逾越法定刑度，不得遽指為違法；在同一犯罪事實與情
    節，如別無其他加重或減輕之原因，下級審法院量定之刑，
    亦無過重或失輕之不當情形，則上級審法院對下級審法院之
    職權行使，原則上應予尊重（最高法院72年台上字第6696號
    判例意旨、85年台上字第2446號判決要旨參照）。本件被告
    黃正雄、林政超所犯刑法第277 條第1 項之傷害罪，係法定
    刑為3 年以下有期徒刑、拘役或科銀元1 千元以下罰金之罪
    ，原審各量處被告黃正雄、林政超有期徒刑4 月，並未逾越
    法定刑度範圍，況刑法第57條各款量刑事由之斟酌，係屬法
    院得自由裁量之職權範圍，是原審綜合其等犯罪之動機、目
    的、手段、犯罪所生危害及告訴人所受傷勢等一切情狀，各
    量處有期徒刑4 月，並無失當，難認原審判決所量刑度有何
    違誤之處。綜上所述，本院經核原審判決其認事用法及量刑
    均無不當，被告黃正雄、林政超以原判決量刑過重為由，提
    起上訴，為無理由，應予駁回。末查，被告黃正雄前僅因違
    背安全駕駛案件，經臺灣桃園地方法院檢察署檢察官以98年
    度速偵字第1102號為緩起訴處分確定，緩起訴期間至99年 3
    月3 日屆滿；被告林政超前僅因違背安全駕駛案件，經臺灣
    桃園地方法院檢察署檢察官以97年度偵字第6910號為緩起訴
    處分確定，緩起訴期間至98年6 月26日屆滿，均未曾因故意
    犯罪受有期徒刑以上刑之宣告，此有臺灣高等法院被告前案
    紀錄表2 份在卷可按（見本院卷第10至11頁），其等因一時
    失慮致罹刑典，而犯後均始終坦承犯行，經此偵、審教訓，
    當知警惕信無再犯之虞，且被告黃正雄、林政超業於100 年
    8 月28日與告訴人達成和解，亦有和解書1 紙附卷足憑（見
    本院卷第7 頁、第9 頁），告訴人並於本院準備程序訊問時
    到庭陳稱：業已收訖被告二人給付之和解金額新臺幣 5,000
    元，其已原諒被告二人，請法院給被告二人一次機會等語明
    確（見本院卷第20頁），是本院審酌上情，認對被告黃正雄
    、林政超所宣告之刑，以暫不執行為適當，爰均諭知緩刑 2
    年，以啟自新。
據上論斷，應依刑事訴訟法第455 條之1 第1 項、第3 項、第36
8 條，刑法第74條第1 項第1 款，判決如主文。
本案經檢察官王貞元到庭執行職務。
中    華    民    國    100   年    12    月    27    日
                  刑事第五庭  審判長法  官  潘政宏
                                    法  官  陳郁融
                                    法  官  劉淑玲
以上正本證明與原本無異。
本判決不得上訴。
                                    書記官  許婉茹
中    華    民    國   100    年    12    月    28    日
附錄本案論罪科刑依據之法條：
中華民國刑法第277 條
傷害人之身體或健康者，處3 年以下有期徒刑、拘役或1 千元以
下罰金。
犯前項之罪因而致人於死者，處無期徒刑或7 年以上有期徒刑；
致重傷者，處3 年以上10年以下有期徒刑。